Inventaris van het archief van de Speciale Commissie en Personele Commissie Belast met het Ontwerpen van een Complete Inrichting van het Militaire Wezen, (1793) 1814-1818
Nationaal Archief, Den Haag
Commissie Inrichting van het Militaire Wezen
Cie. Inrichting Militaire Wezen
1793-1818
merendeel 1814-1818
D27038
1.30 meter; 37 inventarisnummers.
Normale geschreven, getypte en gedrukte documenten, geen bijzondere handschriften.
Nationaal Archief, Den Haag
Ministerie van Oorlog / Speciale en Personele Commissie Belast met het Ontwerpen van een Complete Inrichting van het Militaire Wezen, 1814-1818
Het archief van de Speciale en Personele Commissie Belast met het Ontwerpen van een Complete Inrichting van het Militaire Wezen (1814-1818) bestaat voornamelijk uit correspondentie van de commissie en haar leden, een verzameling concept voorstellen, verbalen, rapportages, en stukken m.b.t. het Crimineel Wetboek voor het krijgsvolk te lande.
Archiefvorming
Geschiedenis van de archiefvormer
Naar aanleiding van een voordracht door de Luitenant-Generaal Janssens aangeboden aan de Soevereine Vorst, betreffende de reorganisatie en vermeerdering van het Leger, en de formatie der verschillende corpsen, werd bij Soevereine Besluit van 25 juli 1814, nr. 53 bovengenoemde commissie benoemd, om de bedoelde voordracht te onderzoeken en hierover rapport uit te brengen aan de Vorst. Bovendien was zij belast om de nodige voorstellen te doen van reorganisatie van de Genie, Pontonniers, Mineurs en Sappeurs, de Generale Staf, de Generaal-Kwartiermeester Staf, de Treinsoldaten en de Garnizoenstroepen. Een bijzondere aandacht moest zij schenken aan de werving en aan vermindering van kosten van het Leger in tijd van vrede.
Een herziening, verbetering en aanvulling van de bij het Leger ingevoerde reglementen van exercitie, inwendige dienst, tevens van kleding, bewapening en onderscheidingstekenen van officieren was de commissie ook opgedragen.
Tot leden werden benoemd Luitenant-Generaal Janssens, de inspecteurs-generaals der verschillende wapens (artillerie, cavalerie en genie) de kolonel De Constant, fungerend-Generaal-kwartiermeester, de kolonel Dibbetz, provisioneel inspecteur-Generaal der infanterie. Tot secretaris de commies van Staat Pompe van Meerdervoort.
Zie ook nr. 6596 v.d. Staatssecretarie.
Geschiedenis van het archiefbeheer
De verwerving van het archief
De rechtstitel is (nog) onbekend
2.13
Aanwijzingen voor de gebruiker
Openbaarheidsbeperkingen
Volledig openbaar.
Materiële beperkingen
Aanvraaginstructie
Openbare archiefstukken kunnen online worden aangevraagd en gereserveerd. U kunt dit ook via de terminals in de studiezaal van het Nationaal Archief doen. Om te kunnen reserveren dient u de volgende stappen te volgen:
U maakt een profiel aan op www.gahetna.nl, en logt vervolgens in
Via de archiefinventaris (alleen de beschrijvingen met rode nummers) selecteert u het gewenste archiefstuk door op de knop 'Reserveren' te klikken
In het volgende scherm geeft u aan op welke dag u het archiefstuk wilt inzien
Indien u zich bevindt in de studiezaal en een tafelnummer heeft ontvangen kunt u dit nummer vermelden. Als u geen tafelnummer heeft kunt u tafelnummer 777 laten staan
Vervolgens bevestigt u uw reservering door deze te versturen.
Verwant materiaal
Beschikbaarheid van kopieën
Beschrijving van de series en archiefbestanddelen
- Aanschrijvingen van het Departement van Oorlog., 1814 januari 20 - 1814 december 30; 1; 1 pak
  Gedrukt
  Met alfabetische index.
- Brief van het Departement van Oorlog betreffende de benoeming van Luitenant-Generaal Krayenhoff tot lid van de commissie. Met bijlagen., 1814 juli 27; 2; 1 omslag
- Brieven en andere stukken van verschillende autoriteiten. Met bijlagen., 1814 juli 29 - 1815 maart 17; 3; 1 pak
- Brief van de Secretaris der Commissie aan Luitenant-Generaal Krayenhoff, dat de werkzaamheden van het onderzoek der militaire reglementen en instructies niet voor het jaar 1818 een aanvang zullen nemen., 1817 augustus 20; 4; 1 stuk
- Brief van Luitenant-Generaal Janssens betreffende de oprichting van een gesticht voor invaliden van de Landmacht. Met bijlagen., 1814 december 6; 5; 1 omslag
- Ontvangen en verzonden brieven bij en van de Secretaris der Commissie., 1814; 6; 1 omslag
- Brief van Luitenant-Kolonel Heerbig aan de representanten Pompe van Meerdervoort en Heeloma betreffende veranderingen in het Militair Wezen. Met bijlagen, 1793 december 13; 7; 1 omslag
- Verbalen. (Klad), 1814 juli 29 - 1815 juli 30; 8-9; 2 pakken
  Bij nr. 8 een lijst van de voordrachten aangeboden aan de Vorst.
  - Bestanddeel 1, 8
  - Bestanddeel 2, 9
- Verbalen., 1814 juli 29 - 1815 maart 1; 10-11; 1 deel en 1 omslag
  Met exemplaar
  - Bestanddeel 1, 10
  - Bestanddeel 2, 11
- Extracten uit het Verbaal. Met concept voorstellen., 1814 augustus - 1814 september; 12; 1 omslag
- Geheime Verbalen., 1814 november 3 - 1814 november 7; 13; 1 omslag
- Concept voorstellen betreffende de formatie van het Leger., 1814; 14; 1 pak
- Concept voorstellen betreffende een voorschrift op de velddienst., 1814; 15; 1 pak
  Niet compleet.
- Bericht en raad van de Raad van State aan de Vorst betreffende concept-reglement op het beleid van de regering in Indië, een concept-instructie voor de Gouverneur-Generaal en een concept-instructie voor Commissarissen-Generaal. Afschrift, 1814 december; 16; 1 stuk
- Memorie van consideraties op het ontwerp van het Crimineel Wetboek voor het krijgsvolk te land., 1815; 17; 1 omslag
- Instructie voor de fungerende Commissaris van Oorlog bij het Mobiele Korps Bataafse troepen., 1800 juni 30; 18; 1 stuk
- Artikelen betreffende de bevordering van Kwartiermeesters en Kwartiermeesters-thesauriers., 1807; 19; 1 stuk
  Afschrift
- Extract van een Keizerlijk Besluit betreffende de organisatie, geheime instructie en dienstverrichting van de Plaatsmajoors., 1811 december 24; 20; 8 stukken
- Notities betreffende modellen voor de uitrusting en onderscheidingstekens, c. 1814; 21; 1 stuk
- Modellen voor in te dienen rapporten betreffende de dienst der Cavalerie, c. 1814; 22; 1 omslag
- Stukken betreffende de geëmployeerden werkzaam bij de Commissie., 1814 september; 23; 1 stuk
- Reçu van de goederen ten gebruike op de bureaus van de Commissie., 1814 september; 24; 1 stuk
- Aantekeningen van ontvangen schrijfbenodigdheden voor de bureaus van de Commissie., 1814-1815; 25; 1 stuk
- Agenda's op de brieven ontvangen van verschillende autoriteiten., 1814 juli 29 - 1815 februari 23; 26-28; 3 stukken
  - Bestanddeel 1, 26
  - Bestanddeel 2, 27
  - Bestanddeel 3, 28
- Agenda op de brieven ontvangen van verschillende autoriteiten betreffende de algemene werving., 1814 juli 29 - 1814 september 24; 29; 1 stuk
- Agenda op de brieven ontvangen door Luitenant-Generaal Krayenhoff als president van de Commissie tot herziening van de militaire reglementen en instructies., 1818; 30; 1 stuk
- Agenda op de brieven ontvangen van de Commissaris-Generaal van Oorlog., 1814 juli 27 - 1814 augustus 5; 31; 1 stuk
- Agenda op het Verhandelde in de Commissie., 1814; 32; 1 pak
- Agenda op de verzonden brieven., 1814 augustus 2 - 1815 juni 9; 33-34; 2 stukken
  - Bestanddeel 1, 33
  - Bestanddeel 2, 34
- Agenda op de verzonden brieven. Klad, 1814 augustus 26 - 1815 juli 31; 35; 2 omslagen
- Agenda op de "onderhand" verzonden brieven., 1814 augustus 18 - 1814 december 7; 36
- Agenda op de rapporten verzonden aan Luitenant-Generaal Janssens., 1814; 37; 1 omslag